臺灣花蓮地方法院刑事裁定　　　　　　　 96年度花秩字第3號
原處分機關　內政部警政署花蓮港務警察局
異　議　人
即受處分人　甲○○
上列異議人因違反社會秩序維護法案件，對於內政部警政署花蓮
港務警察局95年12月21日花港警社字第0950000014號處分，聲明
異議，本院裁定如下：
    主  文
異議駁回。
    理  由
一、原處分意旨以﹕異議人即受處分人甲○○於民國95年 1月15
    日擅入港區經勸阻在案，復於95年12月20日凌晨 2時30分，
    擅自進入花蓮港西防波堤，經花蓮港務局公告明示禁止出入
    之處所，經執勤員警當場發現，不聽勸阻，爰依社會秩序維
    護法第43條第1項第1款、第71條之規定，處罰鍰新台幣四千
    元。異議人則以：其於95年12月20日凌晨 2時30分許，經南
    濱海邊進入花蓮港西防波堤垂釣，並無妨害港區○○○○道
    安全之虞，其港進入西防波堤時，巧遇巡邏警員，警員並未
    驅離其，即將其送往東防波堤派出所製作筆錄，其並未反抗
    ，是其並無處分書所載「不聽勸阻」乙事云云。
二、按於主管機關明示禁止出入之處所，擅行出入不聽勸阻者，
    處新台幣六千元以下罰鍰，社會秩序維護法第71條定有明文
    。經查：異議人於95年12日20日凌晨 1時20分許，擅自進入
    交通部花蓮港務局公告禁止擅入之花蓮港西防波堤，經警員
    彭振承發覺後勸阻其離去，但其離去後，復於同日凌晨 2時
    30分許，擅自進入花蓮港西防波堤，為警員乙○○覺而帶至
    派出所製作筆錄之事實，業據證人乙○○於本院證述綦詳，
    並有該處係經交通部花蓮港務局公告禁止擅入區域之照片乙
    張附卷可參，且為異議人所自承，惟辯稱：其經警員勸阻離
    去後，因東西遺忘該處，故回去尋找云云。然異議人於證人
    乙○○為上開證述之前，均未提及其係遺忘東西，而再返回
    該處，僅抗辯：其欲進入花蓮港西防波堤邊垂釣，即巧遇警
    員，而隨警員至派出所製作筆錄，無不聽勸阻情事云云，是
    其後改稱：返回該處係為尋找所遺忘之東西云云，應係聽聞
    證人上開證述後，所為飾卸之詞。況異議人所辯有物品遺留
    該處云云，縱係屬實，然該處既係主管機關明示制止出入之
    處所，其欲取回遺留之物，亦應請當地警員處理，而非再擅
    自進入該處尋找。是異議人確有上開違反社會秩序維護法第
    71條之行為無訛，原處分機關據此裁處異議人罰鍰新台幣四
    千元，經核於法相符。本件異議人之異議為無理由，依法應
    予駁回。
三、據上論斷，依社會秩序維護法第57條第 1項中段，裁定如主
    文。
中　　華　　民　　國　　96　　年　　3 　　月　　9 　　日
      　　　　　　　　　臺灣花蓮地方法院刑事第一庭
                                法　官　李  世  華
上列正本證明與原本無異。
本件不得抗告。
                                書記官
中　　華　　民　　國　　96　　年　　3 　　月　　12　　日
